臺灣高雄地方法院刑事判決　　　　　　 94年度簡上字第332號
上　訴　人
即　被　告　甲○○
上列上訴人即被告因侵占案件，不服本院高雄簡易庭民國94年4
月12日94年度簡字第680 號刑事第一審判決（聲請簡易判決處刑
案號：臺灣高雄地方法院檢察署93年度調偵字第741 號），提起
上訴，本院管轄第二審之合議庭，判決如下：
    主  文
上訴駁回。
    犯罪事實及理由
一、本案經本院審理結果，認第一審判決之認事用法及量刑均無
　　不當，應予維持，並引用第一審簡易判決記載之犯罪事實、
    證據及理由（如附件）。
二、上訴人即被告（下稱被告）上訴意旨略以：伊每月都有還告
    訴人新台幣（下同）2 萬元，有心與告訴人達成和解，希望
    能從輕量刑等語。
三、訊據被告甲○○固坦承有於民國88年11月間，將告訴人即被
    害人乙○○所有之鑽戒1 枚，持以向當鋪典當，並將所得款
    項用以清償借款等情，惟矢口否認有何侵占之犯行，辯稱：
    上開款項係向乙○○借錢，因乙○○沒錢才拿鑽戒借伊的云
    云。經查，被告所犯如聲請簡易判決書所載之犯罪事實，業
    據證人即被害人乙○○於偵訊及本院審理中證述綦詳，而被
    告前已向被害人借款78萬3 千元，而被告所開立合計金額78
    萬3 千元之4 張支票，均不獲兌現，亦據證人乙○○證述明
    確，並有各該票據之退票理由單附卷可稽，衡情被告當時既
    已陷於債信不良，被害人應無再次借與被告系爭鑽戒以供週
    轉之可能，況且，該鑽戒亦因被告無法贖回，而遭流當，其
    結果形同出售，此項風險難謂被告所自願承擔，是被告所辯
    顯係臨訟卸責之詞，不足採信。原審以被告罪證明確，依刑
    法第335 條第1 項、第41條第1 項，罰金罰鍰提高標準條例
    第1 條前段、第2 條之規定，量處有期徒刑3 月，如易科罰
    金，以銀元300 元折算1 日，其認事用法均無不當，量刑亦
    稱妥適。本件被告之上訴意旨指摘原判決不當，為無理由，
    應予駁回。末查，本件被害人之損害約14萬元，業經雙方當
    事人於本院審理之刑事附帶民事訴訟程序中，以被告每月償
    還2 萬元，分6 期給付合計12萬元之條件達成和解，有本院
    94 年11 月16日訴訟上和解筆錄在卷可佐，惟被告前因過失
    傷害案件，經臺灣屏東地方法院，於93年10月4 日以93年交
    簡字第586 號判處有期徒刑4 月確定在案，有臺灣高等法院
    被告前案紀錄表、臺灣高雄地方法院檢察署刑案資料查註紀
    錄表附卷可稽，核與刑法第74條所列得宣告緩刑之事由並不
    相符，是本件尚無從依被告及檢察官之聲請予以宣告緩刑，
    併此敘明。
據上論斷，應依刑事訴訟法第455 條之1 第1 項、第3 項、第36
8 條，第373 條，刑法第74條第1 款，判決如主文。
中　　華　　民　　國　　94　　年　　11　　月　　30　　日
                  刑事第十一庭  審判長法　官  何秀燕
                                      法  官  林揚奇
                                      法　官  戰諭威
以上正本證明與原本無異。
本件不得上訴。
中　　華　　民　　國　　94　　年　　11　　月　　30　　日
                                      書記官  林佳蓉
